臺灣高雄地方法院刑事判決　　　　　　　　　　　九十三年度交簡上字第一九九號
　　上　訴　人　臺灣高雄地方法院檢察署檢察官
　　被　　　告　乙○○
右列上訴人因被告過失傷害案件，不服本院交通法庭中華民國九十三年七月二十三日
日九十三年度交簡字第一六六三號刑事簡易判決（聲請簡易判決處刑案號：臺灣高雄
地方法院檢察署九十三年度偵字第三七三０號），提起上訴，本院管轄之第二審合議
庭，判決如左：
    主  文
原判決撤銷。
乙○○因過失傷害人，處拘役拾日，如易科罰金，以參佰元折算壹日。
    事  實
一、乙○○考領有普通小型車駕駛執照，於民國九十二年七月二十九日上午十時二十
    分許，駕駛車牌號碼八Ｓ─七七四七號自用小客車，沿高雄市○○○路由北往南
    方向行駛，至中華三路與五福三路交岔路口圓環時，循圓環慢車道右轉五福三路
    ，途經五福三路與文武二街口時，本應注意汽車行駛至交岔路口，其行進、轉彎
    ，應遵守燈光號誌或交通警察之指示，車輛面對紅燈表示禁止通行，不得超越停
    止線或進入路口，而當時之天候晴、日間有自然光線、柏油路面乾燥無缺陷，亦
    無障礙物、視距良好，且依其智識、能力，復無不能注意之情事，詎於抵達交岔
    路口時，五福三路之交通號誌已轉換為紅燈，仍率爾闖越紅燈，適戊○○（考領
    有重型機車駕駛執照，亦有依規定配載安全帽）騎乘車牌號碼ＺＨＱ─０五九號
    輕型機車，亦疏未注意汽車（包括機車）在單行道行駛時，應在快車道上按遵行
    方向順序行駛，貿然沿文武二街（係單行道，遵行方向為由南往北）由北往南逆
    向行駛而至，周秀貞見狀，閃煞不及，其所駕駛之小客車因而與戊○○所騎乘之
    機車擦撞，致戊○○人車倒地，受有右腰背挫傷、左膝擦傷等傷害。周秀貞於肇
    事後，於偵查機關發覺犯罪前，主動向前往處理車禍事故之員警坦承肇事並接受
    裁判。
二、案經戊○○訴由高雄市政府警察局新興分局報請臺灣高雄地方法院檢察署檢察官
    偵查起訴。
    理  由
一、右揭事實，業據被告周秀貞於警詢、偵查中及本院審理時坦承不諱，核與告訴人
    戊○○指訴情節相符，並經證人即處理事故之員警丙○○於本院審理時到庭結證
    述綦詳，復有道路交通事故現場圖一份、道路交通事故調查報告表(一)(二)各一份、
    交通事故談話紀錄表二份、現場照片四幀、高雄市立聯合醫院診斷證明書一份在
    卷可稽，被告自白與事實相符，自可採為論罪科刑之依據。
二、按汽車行駛至交岔路口，其行進、轉彎，應遵守燈光號誌或交通警察之指示。又
    車輛面對圓形紅燈表示禁止通行，不得超越停止線或進入路口，道路交通安全規
    則第一百零二條第一項第一款、道路交通標誌標線設置規則第二百零六條分別載
    有明文，此為一般智慮成熟之人所週知且應注意並確實遵守之事項，被告既考領
    有普通小型車駕駛執照，並據被告陳明在卷，並有道路交通事故調查報告表(二)可
    佐，自應確實遵守上開規定，而依道路交通事故調查報告表上關於現場客觀環境
    之紀載，當時天候晴、日間有自然光線、柏油路面乾燥無缺陷，亦無障礙物，視
    距良好，顯見路況並無不良足以妨礙被告注意之情形，而依被告之智識、能力，
    亦未見其有何並無不能注意之情事存在，乃竟疏未注意，而貿然闖越紅燈，因而
    與告訴人所騎乘之機車發生擦撞，被告之駕駛行為有過失，至為顯然。又告訴人
    因本件交通事故受有右腰背挫傷、左膝擦傷等傷害，有高雄市立聯合醫院診斷證
    明書存卷足憑，告訴人所受之傷害既係因被告之行為所引起，二者間自有相當因
    果關係。至告訴人疏未注意汽車（包括機車）在單行道行駛時，應在快車道上按
    遵行方向順序行駛（道路交通安全規則第九十六條），貿然沿文武二街由北往南
    逆向行駛，而就本件事故之發生亦與有過失，然被告仍不得以此解免其過失之刑
    責。綜上所述，本件事證明確，被告之犯行洵堪認定，應依法加以論科。
三、雖告訴人稱其所受前述傷害併發「薦椎炎肌膜炎」，固據提出重仁骨科醫院診斷
    證明書為據，然為被告所否認，並稱：告訴人當天受傷程度沒有上開重仁骨科醫
    院診斷證明書所載的如此嚴重等語。經查，證人即車禍當天為告訴人診療之高雄
    市立聯合醫院醫師吳銘到庭結證稱：「（由病歷觀之，除了病歷上所記載的左
    膝受傷，告訴人腰部是否有受傷？）當時在告訴人的腰部並沒有看出明顯的受傷
　　，因為劇烈運動或是拉扯，在當時可能看不出來有受傷，但過了一段時間傷勢才
 　 會顯現出來。（診斷證明書上記載右腰背挫傷，是有何根據？）該診斷證明書是
    另外一位醫生開的，他應該是根據病人的主訴所記載。（你當時有全身檢查告訴
    人的傷勢？）依當時消防隊的救護記載並沒有提到告訴人有背痛的問題，但我們
　　有對告訴人作全身的檢查。（當時候告訴人除了主訴左膝蓋疼痛外，還有說什麼
  　？）他當時說他膝蓋疼痛，而且兩腳發麻。．．．（提示重仁醫院診斷證明書，
    所載病名為薦椎筋膜炎，是什麼意思？）是薦椎受撞擊受傷，薦椎的骨膜發炎的
    意思。（造成的原因是什麼？）撞擊受傷、拉傷，運動傷害。（告訴人於九十二
    年七月二十九日發生車禍，當時未診斷出薦椎筋模發炎，是否有可能於三個月之
    後才發生薦椎筋膜炎這個症狀？）如果有發炎的話，當時就會疼痛，而且會一直
    持續的疼痛，不會到事後才發作出來。（薦椎受撞擊受傷，後來會不會導致筋膜
    發炎？）如果會發炎的話，應該是撞擊受傷的當時就會發炎。（當時你們檢查是
    否有發現這個症狀？）當時他背部外觀並沒有受傷的現象，而且如果撞到，當時
    應該有瘀血的現象，但當時沒有看到瘀血。」等語（本院九十三年十二月二十四
    日審判筆錄），是依證人甲○○○○之證述，重仁骨科醫院診斷證明書所記載之
    「薦椎炎肌膜炎」，尚難認係本件車禍所造成之後遺症，是告訴人稱其受之「薦
    椎筋膜炎」為本件車禍之後遺症云云，尚屬無據。
四、核被告所為，係犯刑法第二百八十四條第一項前段之過失傷害罪。被告於犯罪被
    發覺前向警自承駕車肇事及接受裁判，已經證人即警員丙○○於本院審理時結證
    屬實（見本院九十三年十二月二十四日審判筆錄），並有交通事故談話紀錄表可
    證（見警卷第二頁），應依刑法第六十二條前段減輕其刑。
五、原審以被告罪證明確，予以論罪科刑，固非無見，惟查，被告於犯罪被發覺前向
    警自承駕車肇事及接受裁判，符合自首，原判決疏未認定。檢察官循告訴人之聲
    請上訴意旨指摘原判決量刑過輕，雖無理由，惟原判決既有上開可議之處，自屬
    無可維持，仍應由本院將原判決予以撤銷改判。爰審酌被告駕駛車輛，本應謹慎
    注意遵守交通規則，以維自身及其他參與道路交通者之安全，竟於駕駛自小客車
    行經交叉路口處時，闖越紅燈過失肇事致告訴人受有上開傷害，惟念其無前科紀
    錄，平日素行良好，有臺灣高等法院被告全國前案紀錄表一份在卷可參，犯後亦
    坦承犯行，及本件車禍告訴人亦與有過失等一切情狀，量處如主文所示之刑，並
    諭知易科罰金之折算標準。
據上論斷，應依刑事訴訟法第四百五十五條之一第一項、第三項、第三百六十八條、
第三百六十九條第一項前段、第三百六十四條、第二百九十九條第一項前段，刑法第
二百八十四條第一項前段、第六十二條前段、第四十一條第一項前段，罰金罰鍰提高
標準條例第一條前段、第二條，判決如主文。
本案經檢察官丁○○到庭執行職務。
中　　　華　　　民　　　國　　　九十四　　年　　　一　　　月　三十一　　日
                                臺灣高雄地方法院交通法庭
                                    審判長法  官  何秀燕
                                          法  官  陳月雯
                                          法  官  楊智守
不得上訴。
右為正本，係照原本作成，證明與原本無異。
                                          書記官  唐美玲
中　　　華　　　民　　　國　　　九十四　　年　　　一　　　月　三十一　　日
